【裁判字號】    99,易,542
【裁判日期】    990329
【裁判案由】    竊盜
【裁判全文】
臺灣臺中地方法院刑事判決               99年度易字第542號
公  訴  人  臺灣臺中地方法院檢察署檢察官
被      告  戊○○
上列被告因竊盜案件，經檢察官提起公訴（99年度偵字第1455號
），本院判決如下：
    主    文
戊○○犯如附表編號一至八所示之竊盜罪，各處如附表編號一至
八所示之刑。應執行有期徒刑壹年捌月，如易科罰金，以新臺幣
壹仟元折算壹日。
    犯罪事實
一、戊○○於民國（下同）94、95年間因竊盜、施用第一級毒品
    案件，經臺灣高等法院臺中分院、本院分別判處有期徒刑1
    年2月、10月確定，嗣合併定其應執行有期徒刑1年10月，並
    經減刑減為有期徒刑11月；又於95年間因竊盜案件，經本院
    判處有期徒刑1年確定，嗣經減刑減為有期徒刑6月，經接續
    執行於96年12月9日縮刑期滿執行完畢。詎其仍不知悔改，
    復基於意圖為自己不法所有之各別犯意，而分別為下列竊盜
    行為：
  (一)戊○○於97年9月28日晚上7時許，在臺中市○區○○○路近
    天津路口旁，以手肘擊破己○○所有停放在該處停車格內之
    車牌號碼5478－SF號自用小客車左前車窗玻璃（毀損部分未
    據告訴），然後進入車內竊取己○○所有置於前擋風玻璃上
    之MIO廠牌車用衛星導航（含角架）1組【價值新臺幣（下同
    ）1萬1500元】，得手後，於同日將所竊得上開物品持往臺
    中市○○路8號宏恩當舖典當，得款1800元以供花用。
  (二)戊○○於97年10月18日晚上7時許，在臺中市○○區○○路
    千葉火鍋店停車場，以手肘擊破張玉林所有停放在該處之車
    牌號碼4801－HT號自用小客車右前車窗玻璃（毀損部分未據
    告訴），然後進入車內竊取張玉林所有置於前擋風玻璃上之
    MIO廠牌車用衛星導航（含角架）1組（價值1萬1500元），
    得手後，於同日將所竊得上開物品持往臺中市○○路8號宏
    恩當舖典當，得款600元以供花用。
  (三)戊○○於97年10月23日晚上11、12時許，在臺中市○區○○
    路與德化街口路旁，以手肘擊破甲○○所有停放在該處停車
    格內之車牌號碼2803－EU號自用小客車右前車窗玻璃（毀損
    部分未據告訴），然後進入車內竊取甲○○所有置於前擋風
    玻璃上之MIO廠牌車用衛星導航（含角架）1組、回數票2本
    （價值計1萬7000元），得手後，於翌（24）日將所竊得上
    開車用衛星導航（含角架）1組持往臺中市○○路8號宏恩當
    舖典當，得款600元以供花用。
  (四)戊○○於97年11月9日下午2時許，在臺中市○區○○路寶覺
    寺大門右側路旁，以手肘擊破庚○○所有停放在該處停車格
    內之車牌號碼9127－NJ號自用小客車右前車窗玻璃（毀損部
    分未據告訴），然後進入車內竊取庚○○所有之GARMIN廠牌
    車用衛星導航（含角架）1組、紅色迪斯尼音樂CD1盒、裝小
    孩衣物用品及寶寶手冊之背包1個等物（價值計2萬元），得
    手後，於同日將所竊得上開車用衛星導航（含角架）1組持
    往臺中市○區○○路225號永生當舖典當，得款2300元以供
    花用。
  (五)戊○○於97年11月14日晚上11時許，在臺中市○區○○路3
    段「全家便利超商」門口前，以手肘擊破丙○○所有停放在
    該處之車牌號碼6068－HY號自用小客車右前車窗玻璃（毀損
    部分未據告訴），然後進入車內竊取丙○○所有之MIO廠牌
    車用衛星導航1台（價值1萬2000元），得手後，於翌（15）
    日將所竊得上開物品持往臺中市○區○○路225號永生當舖
    典當，得款2000元以供花用。
  (六)戊○○於97年11月16日凌晨3時許，在臺中市北屯區○○○○街與大連路口旁，以手肘擊破辛○○所有停放在該處之車
    牌號碼R5－5215號自用小客車右前車窗玻璃（毀損部分未據
    告訴），然後進入車內竊取辛○○所有置於前擋風玻璃上之
    MIO廠牌車用衛星導航（含角架）1組（價值1萬2000元），
    得手後，於同日將所竊得上開物品持往臺中市○區○○路22
    5號永生當舖典當，得款1000元以供花用。
  (七)戊○○於97年11月16日晚上8時30分許，在臺中市○○○路
    與華美西街路口旁，以手肘擊破乙○○所有停放在該處之車
    牌號碼NY－9677號自用小客車右前車窗玻璃（毀損部分未據
    告訴），然後進入車內竊取乙○○所有之MIO廠牌車用衛星
    導航（含充電器）1組（價值4900元），得手後，於同日將
    所竊得上開物品持往臺中市○區○○路225號永生當舖典當
    ，得款1200元以供花用。
  (八)戊○○於97年11月15日晚上10時30分許，在臺中市○○區○○路與瀋陽路口旁，以手肘擊破丁○○所有停放在該處之車
    牌號碼9226－UB號自用小客車右前車窗玻璃（毀損部分未據
    告訴），然後進入車內竊取丁○○所有置於前擋風玻璃上之
    MIO廠牌車用衛星導航（含角架）1組（價值7500元），得手
    後，於翌（16）日將所竊得上開物品持往臺中市○區○○路
    225號永生當舖典當，得款1000元以供花用。嗣經丙○○遭
    竊後向警方報案，由警方採集丙○○所有上開自用小客車內
    之指紋送往內政部警政署刑事警察局鑑驗結果與戊○○指紋
    卡之左拇指指紋相符，再循線查悉上情。
二、案經臺中市警察局第二分局報請臺灣臺中地方法院檢察署檢
    察官偵查起訴。
    理    由
一、按被告以外之人（包括證人、鑑定人、告訴人、被害人及共
    同被告等）於審判外之陳述雖不符刑事訴訟法第159條之1至
    之4等4條之規定，而經當事人於審判程序同意作為證據，法
    院審酌該言詞陳述或書面陳述作成時之情況，認為適當者，
    亦得為證據；當事人、代理人或辯護人於法院調查證據時，
    知有刑事訴訟法第159條第1項不得為證據之情形，而未於言
    詞辯論終結前聲明異議者，視為有前項之同意，同法第159
    條之5定有明文。立法意旨在於傳聞證據未經當事人之反對
    詰問予以核實，原則上先予排除。惟若當事人已放棄反對詰
    問權，於審判程序中表明同意該等傳聞證據可作為證據；或
    於言詞辯論終結前未聲明異議，基於尊重當事人對傳聞證據
    之處分權，及證據資料愈豐富，愈有助於真實發見之理念，
    且強化言詞辯論主義，使訴訟程序得以順暢進行，上開傳聞
    證據亦均具有證據能力。查檢察官、被告對於本案卷內相關
    證人之證述、文書卷證資料，並未就有合於刑事訴訟法第15
    9條第1項不得為證據之情形於本院言詞辯論終結前聲明異議
    ，且上述證人之證述、文書卷證資料亦經本院於審理期日逐
    一提示、朗讀，並告以要旨，本院復審酌相關證人證述筆錄
    製成、文書卷證資料取得，並無證據顯示有何違背程序規定
    情事，依據上述之說明，均應具有證據能力。
二、上揭犯罪事實，業據被告戊○○於本院審理時坦承不諱，核
    與證人即被害人己○○、張玉林、甲○○、庚○○、丙○○
    、辛○○、乙○○、丁○○分別於警詢、偵查中指證述失竊
    ，及證人即宏恩當鋪店員王俊瓏、證人即永生當鋪經理陳啟
    松分別於警詢、偵查中證述被告將上開車用衛星導航持往典
    當之情節相符，並有宏恩當舖當票影本3紙、永生當舖當票
    正本5紙、被害人丙○○、辛○○、丁○○失竊上開車用衛
    星導航照片計10張附卷可憑；且被害人丙○○遭竊後向警方
    報案，由警方採集其所有上開自用小客車內之指紋送往內政
    部警政署刑事警察局鑑驗結果與戊○○指紋卡之左拇指指紋
    相符，亦有內政警政署刑事警察局98年6月1日刑紋字第0980
    065034號鑑驗書影本1份附卷可參。足見被告之自白與事實
    相符。本件事證明確，被告犯行堪以認定。
三、核被告戊○○就如附表編號1至8所示之所為，均係犯刑法第
    320條第1項之普通竊盜罪。公訴意旨認被告於如附表編號1
    至8所載之時地，均持客觀上足供兇器使用之不詳器具敲破
    各被害人自用小客車車窗玻璃，竊取車內上開物品，均係犯
    刑法第321條第1項第3款之攜帶兇器竊盜罪，惟查被告於如
    附表編號1至8所載之時地，均係以手肘擊破各被害人自用小
    客車車窗玻璃，然後進入車內竊取上開物品等情，業據被告
    於本院審理時供明在卷；且被告究係持何種兇器敲破各被害
    人自用小客車車窗玻璃，未據公訴人舉證證明；又乏積極證
    據足認被告確係持何種兇器為之，應認被告係以手肘擊破各
    被害人自用小客車車窗玻璃方式為之，而均係犯刑法第320
    條第1項之普通竊盜罪，是公訴人上開認定尚有未洽，起訴
    法條應予變更。被告就如附表編號1至8所示之8次竊盜犯行
    ，犯意各別，應予分論併罰。查被告於94、95年間因竊盜、
    施用第一級毒品案件，經臺灣高等法院臺中分院、本院分別
    判處有期徒刑1 年2月、10月確定，嗣合併定其應執行有期
    徒刑1年10月，並經減刑減為有期徒刑11月；又於95年間因
    竊盜案件，經本院判處有期徒刑1年確定，嗣經減刑減為有
    期徒刑6月，經接續執行於96年12月9日縮刑期滿執行完畢，
    有臺灣高等法院被告前案紀錄表附卷可稽，其於5年內故意
    再犯本件有期徒刑以上之上開8罪，均為累犯，均應依法加
    重其刑。爰審酌被告正值盛壯之年，不知憑恃己力賺取金錢
    以供生活之需，竟一再恣意竊取他人財物，迄今尚未與各被
    害人達成和解賠償損失，及其犯罪之動機、目的、手段、所
    竊取上開物品之價值、對社會所生危害程度與犯後坦承犯行
    ，態度良好等一切情狀，分別量處如附表編號1至8所示之刑
    ，並均諭知易科罰金之折算標準，且定其應執行刑及諭知易
    科罰金之折算標準，以示懲儆。
四、據上論斷，應依刑事訴訟法第299條第1項前段、第300條，
    刑法第320條第1項、第47條第1項、第41條第1項前段、第8
    項、第51條第5款，刑法施行法第1條之1，判決如主文。
本案經檢察官李善植到庭執行職務。
中    華    民    國    99    年    3     月    29    日
                  刑事第九庭    法  官  朱光國
以上正本證明與原本無異。
如不服本判決應於收受判決後10日內向本院提出上訴書狀，並應
敘述具體理由；其未敘述上訴理由者，應於上訴期間屆滿後20日
內向本院補提理由書（均須按他造當事人之人數附繕本）「切勿
逕送上級法院」。
                                書記官  巫偉凱
中    華    民    國    99    年    3     月    29    日
刑法第320條第1項：
意圖為自己或第三人不法之所有，而竊取他人之動產者，為竊盜
罪，處五年以下有期徒刑、拘役或五百元以下罰金。
附表：
┌─┬───────┬────────┬────────┐
│編│  犯罪事實    │    所犯罪名    │  所處刑度      │
│號│              │                │   （主文）     │
├─┼───────┼────────┼────────┤
│1 │犯罪事實一、(一)│刑法第320條第1項│戊○○竊盜，累犯│
│  │              │之普通竊盜罪    │，處有期徒刑肆月│
│  │              │                │，如易科罰金，以│
│  │              │                │新臺幣壹仟元折算│
│  │              │                │壹日。          │
├─┼───────┼────────┼────────┤
│2 │犯罪事實一、(二)│刑法第320條第1項│戊○○竊盜，累犯│
│  │              │之普通竊盜罪    │，處有期徒刑肆月│
│  │              │                │，如易科罰金，以│
│  │              │                │新臺幣壹仟元折算│
│  │              │                │壹日。          │
├─┼───────┼────────┼────────┤
│3 │犯罪事實一、(三)│刑法第320條第1項│戊○○竊盜，累犯│
│  │              │之普通竊盜罪    │，處有期徒刑肆月│
│  │              │                │，如易科罰金，以│
│  │              │                │新臺幣壹仟元折算│
│  │              │                │壹日。          │
├─┼───────┼────────┼────────┤
│4 │犯罪事實一、(四)│刑法第320條第1項│戊○○竊盜，累犯│
│  │              │之普通竊盜罪    │，處有期徒刑肆月│
│  │              │                │，如易科罰金，以│
│  │              │                │新臺幣壹仟元折算│
│  │              │                │壹日。          │
├─┼───────┼────────┼────────┤
│5 │犯罪事實一、(五)│刑法第320條第1項│戊○○竊盜，累犯│
│  │              │之普通竊盜罪    │，處有期徒刑肆月│
│  │              │                │，如易科罰金，以│
│  │              │                │新臺幣壹仟元折算│
│  │              │                │壹日。          │
├─┼───────┼────────┼────────┤
│6 │犯罪事實一、(六)│刑法第320條第1項│戊○○竊盜，累犯│
│  │              │之普通竊盜罪    │，處有期徒刑肆月│
│  │              │                │，如易科罰金，以│
│  │              │                │新臺幣壹仟元折算│
│  │              │                │壹日。          │
├─┼───────┼────────┼────────┤
│7 │犯罪事實一、(七)│刑法第320條第1項│戊○○竊盜，累犯│
│  │              │之普通竊盜罪    │，處有期徒刑肆月│
│  │              │                │，如易科罰金，以│
│  │              │                │新臺幣壹仟元折算│
│  │              │                │壹日。          │
├─┼───────┼────────┼────────┤
│8 │犯罪事實一、(八)│刑法第320條第1項│戊○○竊盜，累犯│
│  │              │之普通竊盜罪    │，處有期徒刑肆月│
│  │              │                │，如易科罰金，以│
│  │              │                │新臺幣壹仟元折算│
│  │              │                │壹日。          │
└─┴───────┴────────┴────────┘

司法院資訊處製作；財團法人民間司法改革基金會備份。
